【裁判字號】    95,交聲再,22
【裁判日期】    950525
【裁判案由】    過失致死等
【裁判全文】
臺灣高等法院刑事裁定                95年度交聲再字第22號
    再審聲請人
    即受判決人    甲○○
上列聲請人因過失致死等案件，對於本院95年度交上訴字第16號
，中華民國95年5月9日第二審確定判決（94年度交訴字第4號，
起訴案號：檢察署94年度偵字第247號），聲請再審，本院裁定
如下：
    主  文
再審之聲請駁回。
    理  由
一、按刑事訴訟法第四百二十一條規定，不得上訴於第三審法院
    之案件，除前條規定外，其經第二審確定之有罪判決，如就
    足生影響於判決之重要證據漏未審酌者，亦得為受判決人之
    利益，聲請再審。所謂「漏未審酌」乃指第二審判決前已發
    現而提出之證據，未予審酌而言，苟被捨棄之證據，已於理
    由內敘明其捨棄之理由者，即非漏未審酌。又所謂「重要證
    據」，必須該證據已足認定受判決人應受無罪、或免訴、或
    輕於原審所認定之罪名方可，如不足以推翻原審所認定罪刑
    之證據，即非足生影響於原判決之重要證據。易言之，所謂
    發現確實之新證據，除須該「新證據」可認為確實具有足以
    動搖原確定判決，而對受判決人為更有利判決之「確實性」
    之外，尚須具備該證據係在事實審法院於判決前已存在，因
    未經發現，不及調查斟酌，或審判時未經注意，至其後始行
    發現之「嶄新性」特質，二者均不可或缺。若未具備上開「
    確實性」與「嶄新性」二種新證據之特性，即不能據為聲請
    再審之原因，最高法院九十二年度台抗字第二九五號判決可
    資參照。
二、聲請人意旨略以：原確定判決漏未審酌車輛行車事故鑑定意
    見書所載：同案被告郭洛祐超載等情，且該鑑定意見，亦經
    原確定判決辯護人於辯護狀引用，又舉發違反道路交通管理
    事件單亦載有超載等情，而郭某之過失情狀，足以影響聲請
    人之過失程度，從而影響量刑輕重，另證人黃正勇証稱：連
    結車（按指同案被告郭洛祐）車速較快等語，顯足影響聲請
    人過失程度，然原確定判決均未說明不採理由，自足以構成
    刑事訴訟法第四百二十一條再審理由，爰提出第一審判決書
    、確定判決書，車輛行車事故鑑定意見書、準備書狀、筆錄
    、現場圖等，聲請再審等語，經查：原確定判決理由欄二之
    (二)已說明如何認定同案被告郭洛祐車速八十公里，及本件車
    禍過失之依據，且說明台灣省基宜區車輛行車事故鑑定意見
    書對過失之認定，與該判決相同等情，並無漏未審酌之處，
    至於證人黃正勇証稱：連結車車速較快等語，稍嫌空泛，而
    原確定判決係認定其車速八十公里，自屬已參酌該証人之證
    詞，且較其精細，聲請意旨認係漏未審酌，顯有誤會，至於
    聲請意旨所指該意見書載有：同案被告郭洛祐超載乙節，且
    辯護人引之答辯，並有舉發違反道路交通管理事件通知單等
    ，聲請人僅係摘取該意見書肇事分析有關駕駛行為部分之片
    段，尚非該意見書之全貌，從而聲請意旨顯係以片段之詞，
    指摘已參酌鑑定意見書全部意旨之原確定判決，尚有未洽，
    另辯護人之答辯及舉發違反道路交通管理事件通知單部分，
    因事證已明，為原確定判決所摒棄不用，難認有何未審酌之
    處。且聲請依上開證據所爭執者為量刑多寡，並非輕於原審
    所認定之罪名而得為有利受判決人之證據，從而，顯不具確
    實性與嶄新性，依照前開說明，不得據以聲請再審。
三、據上論斷，應依刑事訴訟法第四百三十四條第一項，裁定如
    主文。
中    華    民    國    95    年    5     月    25    日
                  刑事第十八庭  審判長法  官  溫耀源
                                      法  官  段景榕
                                      法  官  周政達
以上正本證明與原本無異。
不得抗告。
                                      書記官  陳菊珍
中    華    民    國    95    年    5     月    26    日


司法院資訊處製作；財團法人民間司法改革基金會備份。
